【裁判字號】    88,易緝,531
【裁判日期】    890128
【裁判案由】    詐欺
【裁判全文】
臺灣臺中地方法院刑事判決                        八十八年度易緝字第五三一號
    公  訴  人  臺灣臺中地方法院檢察署檢察官
    被      告  乙○○
右列被告因詐欺案件，經檢察官提起公訴（八十二年度偵字第二○五五三號），本院
判決如左：
    主      文
乙○○意圖為自己不法之所有，以詐術使人將本人之物交付，處有期徒刑捌月，緩刑
年。
    事      實
一、乙○○意圖為自己不法之所有，於民國八十二年五月五日，駕駛其所有車號ＮＧ
    －三二三九號自用小客車至甲○○所開設位於台中縣大里市○○路○段七七一號
    之嘉泰當鋪，以欲將該車典當新台幣（下同）六十萬元為由，並簽立切結書及票
    面金額金額六十萬元之本票各一張，且先將該車之汽車新領牌照登記書車主聯與
    其身分證交予甲○○，並佯稱在得款後將回家取該車之行車執照正本以完成典當
    手續，甲○○不疑有詐，乃當場交付現金六十萬元予乙○○，詎乙○○得款後即
    不見面，而未將該車及行車執照交付予甲○○，嗣復以上開車牌遺失為由，向台
    灣省公路局台中區監理所申請重領牌照ＮＪ－六○四○號，而另將該車過戶予陳
    佩琳。嗣甲○○遍尋乙○○無著，查悉上情後，始知受騙。
二、案經甲○○訴請臺灣臺中地方法院檢察署檢察官偵查起訴。
    理      由
一、訊據被告乙○○矢口否認有何詐欺犯行，辯稱：伊雖向告訴人甲○○取得六十萬
    元，然確係因典當上開汽車而來，且確實遺失上開車牌，伊始重新申請新牌照，
    並未將該車變賣予陳佩琳，亦無詐騙告訴人之犯意云云。經查：右揭被告詐欺告
    訴人之事實，業據告訴人甲○○於偵查中及本院審理時指訴甚詳，並有當單、切
    結書、被告所簽發面額六十萬元之本票及汽車新領牌照登記書車主聯各一張附卷
    可稽，而被告於取得告訴人所交付之六十萬元後，非但未將該汽車交付予告訴人
    甲○○，反先將該汽車先辦理掛失車牌後，再過戶予陳佩琳等情，亦有台灣省公
    路局台中區監理所八十二年十一月二十五日（一）八二－四一一－三（三○六）
    函附資料一份、台中市警察局車牌遺失證明單一張、汽車新領牌照登記書一份、
    汽車各項異動登記書一張、保證書一張、汽車過戶申請登記書一張附卷足憑，足
    認被告確佯以典當上開汽車為由，向告訴人詐騙金錢之事實，參以被告復未能舉
    出陳佩琳之住所資料供本院查證等情，則被告上開所辯，顯係推諉卸責之詞，不
    足採信。事證明確，被告詐欺之犯行，堪以認定。
二、核被告乙○○所為，係犯刑法第三百三十九條第一項之詐欺取財罪。爰審酌被告
    以不實之方法詐騙他人款項，且至今將近五年時間，均未主動返還所欠，所為自
    足非難，並審酌其被告犯罪之動機、目的、手段，犯罪所生之危害、犯罪後之態
    度等一切情狀，量處如主文所示之刑。末查被告前未曾受有期徒刑以上刑之宣告
    ，有臺灣臺中地方法院檢察署刑案資料查註紀錄表附卷可憑，被告坦承欠款之事
    實，且於本院審理時與告訴人達成民事和解，有和解書一份附卷可稽，尚具悔意
    ，其經此教訓，當知警惕而無再犯之虞，本院綜核各情，所宣告之刑，認以暫不
    執行為適當，併予宣告緩刑三年，以啟自新。
據上論斷，應依刑事訴訟法第二百九十九條第一項前段，刑法第三百三十九條第一項
、第七十四條第一款，罰金罰鍰提高標準條例第一條前段，判決如主文。
中    華    民    國    八十九    年      一       月      二十八       日
                          臺灣臺中地方法院刑事第四庭
                                 法  官   王  世  華
右正本證明與原本無異。
如不服本判決，應於判決送達後十日內向本院提出上訴狀，上訴於臺灣高等法院臺中
分院( 須附繕本 )。
                                 書記官
中    華    民    國      八十九      年       一      月     二十九    日
附錄論罪科刑法條
刑法第三百三十九條第一項：
意圖為自己或第三人不法之所有，以詐術使人將本人或第三人之物交付者，處五年以
下有期徒刑、拘役或科或併科一千元以下罰金。


司法院資訊處製作；財團法人民間司法改革基金會備份。
